# 离退休人员补贴和职工餐费属于职工福利费的开支范围吗

提问人：kts533 时间：2013-10-26 08:51:39
离退休人员补贴和职工餐费属于职工福利费的开支范围吗

回答人：chenyiwei
《关于企业加强职工福利费财务管理的通知》（财企[2009]242号）第一条：
一、企业职工福利费是指企业为职工提供的除职工工资、奖金、津贴、纳入工资总额管理的补贴、职工教育经费、社会保险费和补充养老保险费(年金)、补充医疗保险费及住房公积金以外的福利待遇支出，包括发放给职工或为职工支付的以下各项现金补贴和非货币性集体福利： (一)为职工卫生保健、生活等发放或支付的各项现金补贴和非货币性福利，包括职工因公外地就医费用、暂未实行医疗统筹企业职工医疗费用、职工供养直系亲属医疗补贴、职工疗养费用、自办职工食堂经费补贴或未办职工食堂统一供应午餐支出、符合国家有关财务规定的供暖费补贴、防暑降温费等。 (二)企业尚未分离的内设集体福利部门所发生的设备、设施和人员费用，包括职工食堂、职工浴室、理发室、医务所、托儿所、疗养院、集体宿舍等集体福利部门设备、设施的折旧、维修保养费用以及集体福利部门工作人员的工资薪金、社会保险费、住房公积金、劳务费等人工费用。 (三)职工困难补助，或者企业统筹建立和管理的专门用于帮助、救济困难职工的基金支出。 (四)离退休人员统筹外费用，包括离休人员的医疗费及离退休人员其他统筹外费用。企业重组涉及的离退休人员统筹外费用，按照《财政部关于企业重组有关职工安置费用财务管理问题的通知》(财企[2009]117号)执行。国家另有规定的，从其规定。 (五)按规定发生的其他职工福利费，包括丧葬补助费、抚恤费、职工异地安家费、独生子女费、探亲假路费，以及符合企业职工福利费定义但没有包括在本通知各条款项目中的其他支出。
《关于企业工资薪金及职工福利费扣除问题的通知》（国税函[2009]3号）：
三、关于职工福利费扣除问题 《实施条例》第四十条规定的企业职工福利费，包括以下内容： (一)尚未实行分离办社会职能的企业，其内设福利部门所发生的设备、设施和人员费用，包括职工食堂、职工浴室、理发室、医务所、托儿所、疗养院等集体福利部门的设备、设施及维修保养费用和福利部门工作人员的工资薪金、社会保险费、住房公积金、劳务费等。 (二)为职工卫生保健、生活、住房、交通等所发放的各项补贴和非货币性福利，包括企业向职工发放的因公外地就医费用、未实行医疗统筹企业职工医疗费用、职工供养直系亲属医疗补贴、供暖费补贴、职工防暑降温费、职工困难补贴、救济费、职工食堂经费补贴、职工交通补贴等。
(三)按照其他规定发生的其他职工福利费，包括丧葬补助费、抚恤费、安家费、探亲假路费等。

提问人：Alisa_wang 时间：2015-01-22 14:04:11
陈老师，目前离退休费用还是纳入职工福利费核算吗？是借：管理费用-职工薪酬-福利费-离退休 贷：应付职工薪酬吗您上表中列出财税认定的福利费内容好像不大一样，说明税务局对待此部分可能并不认同税前列支吗？
内退人员是否应纳入应付职工薪酬核算，借方是：管理费用-职工薪酬下的哪个科目?贷方：应付职工薪酬？还是直接进管理费用，不通过应付职工薪酬核算？

回答人：chenyiwei
如果主管国资委要求参照国资发评价[2014]175号文，不就设定受益计划进行追溯调整的，则实际发生的统筹外离退休福利支出在发生时从职工福利费列支。能否税前扣除的问题，各地政策可能不一致，参考税务版面上的讨论。

提问人：Alisa_wang 时间：2015-01-23 14:36:36
陈老师，那内退人员呢？通常应该计入应付职工薪酬核算吗？

回答人：chenyiwei
内退人员的费用预提还是有准则依据的。应在准则规定的时点进行足额计提，不受该 175 号文影响。

提问人：huabb 时间：2016-11-02 16:58:45
陈版，求教：根据（财企[2009]242号）离退休人员统筹外费用应该在发生时，计入职工福利费；那么，如果是支付给离退休人员的工资（非返聘人员），是否也可以计入职工福利费呢？ 谢谢陈版！

回答人：chenyiwei
如果仍向离退休人员支付工资和补助的，应按《企业会计准则第 9 号——职工薪酬（ 2014 年修订）》关于设定受益计划的规定处理。
同时应考虑国资厅发评价[2014]175号文等相关规定的影响。

提问人：huabb 时间：2016-11-02 19:51:36
陈版，想再请教一下，如果是对于以前离退休的人员继续发放工资的情况（非返聘人员），应该如何进行会计处理？（对于将来离退休的人员不再发放工资和福利）

回答人：chenyiwei
按楼上批注处理。如采用设定受益计划处理的，应在 2014 年 7 月 1 日（新的职工薪酬准则生效日）进行追溯调整。

提问人：yoga1988 时间：2018-04-02 15:50:41
请问陈版，现在的退休人员津贴补助的处理是怎么样的？是否还可以在福利费列支，然后税前扣除？

回答人：chenyiwei
理论上应作为离职后福利（设定受益计划），但实际操作中因受到国资厅发评价[2014]175号等文件限制，多数还是从福利费列支。